pt-PT: Equipamento > Ferramentas > Berbequins > Berbequins manuais: Berbequins de martelo; Berbequins de impacto; Berbequins rotativos
de: Heimwerkerbedarf > Werkzeuge > Bohrmaschinen > Elektrische Handbohrmaschinen: Bohrhammer; Schlagbohrmaschinen; Drehbohrer
hr-HR: Željezarija > Alati > Bušilice > Ručne električne bušilice: Udarne bušilice; Čekić bušilice; Rotacijske bušilice
ru: Оборудование и технические изделия > Инструменты > Инструменты для сверления > Ручные электрические дрели: Дрели-перфораторы; Ударные дрели; Безударные дрели
th: ฮาร์ดแวร์ > เครื่องมือ > เครื่องเจาะ > สว่านไฟฟ้าแบบมือถือ: สว่านค้อน; สว่านกระแทก; สว่านโรตารี
zh-TW: 硬體 > 工具 > 鑽孔機 > 電鑽: 鎚鑽; 震動電鑽; 旋轉電鑽
da: Isenkram > Redskaber > Bor > Håndholdte elektriske boremaskiner: Hammerboremaskiner; Slagboremaskiner; Roterende boremaskiner
sv: Metallprodukter > Verktyg > Borrmaskiner > Handborrmaskiner: Hammarborrar; Slagborrar; Roterande borrar
sl-SI: Gradbena oprema > Orodja > Vrtalniki > Ročni električni vrtalniki: Udarna kladiva; Udarni vrtalniki; Vrtalni svedri
lt-LT: Techninė įranga > Įrankiai > Grąžtai > Rankiniai elektriniai gręžtuvai: Smūginiai gręžtuvai; Smūginiai suktuvai; Rotoriniai gręžtuvai
fi: Rakentaminen > Työkalut > Porat > Käsikäyttöiset porat: Poravasarat; Iskuporat; Väänninporat
fr: Quincaillerie > Outils > Perceuses > Perceuses électriques portatives: Perceuses à percussion; Perceuses à impact; Perceuses rotatives
ja: DIY用品 > 工具 > ドリル > 電動ドリル: ハンマードリル; インパクトドリル; ロータリードリル
it: Articoli di ferramenta > Utensili > Trapani > Trapani portatili: Trapani perforatori; Trapani a percussione; Trapani rotanti
es: Bricolaje > Herramientas > Taladros > Taladros eléctricos de mano: Taladros de percusión; Taladros de impacto; Taladros rotativos
bg-BG: Железария > Инструменти > Бормашини > Ръчни електрически бормашини: Ударно-пробивни бормашини; Ударни бормашини; Ротационни бормашини
nl: Bouwmaterialen > Gereedschap > Boren > Handboormachines: Hamerboren; Slagboren; Roterende boren
ko: 철물 > 도구 > 드릴 > 휴대용 전기 드릴: 해머 드릴; 임팩트 드릴; 로터리 드릴
nb: Maskinvare > Verktøy > Driller > Håndholdte elektriske driller: Hammerdriller; Slagboremaskiner; Rotasjonsdriller
tr: Hırdavat > Aletler > Matkaplar > Elektrikli El Matkapları: Darbeli Matkaplar; Darbeli Matkap; Döner Matkaplar
zh-CN: 五金/硬件 > 工具 > 钻机 > 手持电钻: 冲击凿岩钻; 冲击钻; 回转钻
hu: Hardver > Szerszámok > Fúrók > Kézi fúrógépek: Kalapácsfúrók; Ütvefúrók; Forgófúrók
pl: Sprzęt > Narzędzia > Wiertarki > Wiertarki przenośne: Młotowiertarki; Wiertarki z udarem; Wiertarki obrotowe
cs: Kutilství a řemeslo > Nářadí a nástroje > Vrtačky > Ruční vrtačky: Vrtací kladiva; Příklepové vrtačky; Rotační vrtačky
ro-RO: Feronerie > Unelte > Burghie > Mașini de găurit electrice: Ciocane perforatoare; Ciocane rotopercutante; Perforatoare rotative
pt-BR: Ferragens > Ferramentas > Furadeiras > Furadeiras elétricas portáteis: Furadeiras tipo martelo; Furadeiras de impacto; Furadeiras rotativas
en: Hardware > Tools > Drills > Handheld Power Drills: Hammer Drills; Impact Drills; Rotary Drills
sk-SK: Náradie > Nástroje > Vŕtačky > Ručné elektrické vŕtačky: Vŕtacie kladivá; Príklepové vŕtačky; Rotačné vŕtačky
vi: Phần cứng > Công cụ > Máy khoan > Khoan cầm tay: Khoan búa; Khoan đập; Khoan xoay
el: Υλικά κατασκευών > Εργαλεία > Τρυπάνια > Φορητά ηλεκτρικά τρυπάνια: Σφυροτρύπανα; Τρυπάνια κρούσης; Περιστροφικά τρυπάνια